【裁判字號】    90,台上,3882
【裁判日期】    900627
【裁判案由】    違反毒品危害防制條例
【裁判全文】
最高法院刑事判決                                九十年度台上字第三八八二號
    上  訴  人  甲○○
右上訴人因違反毒品危害防制條例案件，不服台灣高等法院台南分院中華民國九十年
三月二十八日第二審判決（九十年度上訴字第二六五號，起訴案號：台灣台南地方法
院檢察署八十九年度偵字第一二六○○號），提起上訴，本院判決如左：
    主  文
上訴駁回。
    理  由
本件原判決認定上訴人甲○○素行不良，曾於民國八十年間犯殺人未遂罪，經台灣高
雄地方法院判處有期徒刑一年六月確定，於八十五年十月三日執行完畢，仍不知悔改
，又與綽號「賢仔」之不詳姓名成年男子，基於共同意圖營利而販賣第一級毒品海洛
因之概括犯意，先後於八十九年十月上旬間某日、八十九年十月中旬間某日、八十九
年十月下旬間某日，每次由「賢仔」提供海洛因乙小包，由上訴人在永康市○○街一
三六巷二之五號十樓住處，售予黃忠勇，每次得款新台幣（下同）二千元。又於八十
九年十一月一日，由「賢仔」開車載上訴人同往台南縣西港鄉某家撞球場，由「賢仔
」提供海洛因乙小包，由上訴人售予黃忠勇，得款八千元。上訴人則於每次販賣後，
向「賢仔」索取一包安非他命為代價。嗣於同年十一月二日十時三十分，黃忠勇為警
查獲後，供出上情，經警循線在前開上訴人住處查獲上訴人，並扣得其供販賣所用之
海洛因乙小包（驗餘淨重○‧○四公克）等情。係以該事實已據上訴人於第一審訊問
時坦承不諱，核與證人黃忠勇於警訊及檢察官偵查中所述情節相符，並有扣案經法務
部調查局檢驗結果確屬第一級毒品之海洛因（驗餘淨重○‧○四公克）之一包可資佐
證，事證明確，上訴人於原審翻異前詞，否認有販賣海洛因犯行，辯稱：與黃忠勇一
起出錢買海洛因云云，為卸責飾詞，不足採信，犯行堪以認定。又以核上訴人所為，
成立毒品防制條例第四條第一項之販賣第一級毒品罪，其與綽號「賢仔」間，有犯意
聯絡及行為分擔，均為共同正犯，其先後四次犯行，時間緊接，觸犯構成要件相同之
罪名，為連續犯，以一罪論，惟其法定刑為死刑及無期徒刑，依法不得加重其刑。上
訴人有前開前科，於有期徒刑執行完畢，五年內再犯有期徒刑以上之本罪，為累犯，
有前科紀錄表在卷可稽，惟依法不得加重其刑。因而撤銷第一審關於販賣第一級毒品
部分不當之判決，依毒品危害防制條例第四條第一項、第十八條第一項前段、第十九
條第一項，刑法第十一條前段、第二十八條、第五十六條、第四十七條、第三十七條
第一項審酌上訴人迭次販賣毒品、嚴重殘害他人身心健康、危害社會秩序及其犯罪目
的、犯罪後態度、素行等一切情狀，量處無期徒刑，並依法宣告褫奪公權終身，扣案
之海洛因一小包為毒品，依法宣告沒收銷燬之，販賣毒品所得一萬四千元，依法宣告
沒收，如全部或一部不能沒收時，以其財產抵償之。經核於法並無不合，上訴並未指
摘原判決有何違背法令之情形，其上訴為無理由，應予駁回。
據上論結，應依刑事訴訟法第三百九十六條第一項，判決如主文。
中      華      民      國     九十     年      六      月    二十七    日
                              最高法院刑事第八庭
                                  審判長法官  張  信  雄
                                        法官  賴  忠  星
                                        法官  張  清  埤
                                        法官  陳  世  雄
                                        法官  蕭  仰  歸
      右正本證明與原本無異
                                              書  記  官
中      華      民      國     九十     年      七      月      四      日


司法院資訊處製作；財團法人民間司法改革基金會備份。
